【裁判字號】    95,易,77
【裁判日期】    950306
【裁判案由】    毒品危害防制條例
【裁判全文】
臺灣彰化地方法院刑事判決                95年度易字第77號
公  訴  人  臺灣彰化地方法院檢察署檢察官
被      告  甲○○
上列被告因違反毒品危害防制條例案件，經檢察官聲請簡易判決
處刑（九十四年度毒偵字第五八二九號）及檢察官移送併案審理
（九十四年度毒偵字第六二九二號），本院北斗簡易庭認不宜以
簡易判決處刑，簽移由本院刑事庭改依通常程序審理（九十四年
度斗簡字第六七七號），被告於準備程序中就被訴事實為有罪之
陳述，經告知簡式審判程序之旨，並聽取公訴人、被告之意見後
，由本院合議庭裁定由受命法官獨任進行簡式審判程序，判決如
下：
    主  文
甲○○連續施用第二級毒品，累犯，處有期徒刑捌月，扣案之甲
基安非他命壹包（毛重壹點貳公克）沒收銷燬之，另扣案之塑膠
鏟管肆支、玻璃吸食器支、吸食器壹組均沒收。
    事  實
一、甲○○前因施用第二級毒品案件，經本院以九十二年度易字
    第七五三號判處有期徒刑四月確定，甫於民國九十三年五月
    八日縮刑期滿執行完畢。另因施用毒品案件，經本院以八十
    九年度毒聲字第四二四六號送強制戒治後，嗣經戒治所評定
    合格，認無繼續戒治之必要，由本院以九十年度毒聲字第一
    二二二號裁定停止戒治，於九十年五月三日停止戒治，所餘
    戒治期間付保護管束，並於九十年九月四日因交付保護管束
    期滿執行完畢；再因施用毒品案件，經本院以九十二度毒聲
    字第一一七二號裁定送強制戒治，嗣於九十三年一月九日因
    毒品危害防制條例修正施行，而毋庸執行釋放。詎甲○○於
    前開強制戒治執行完畢釋放後五年內，仍不知悔改，復基於
    施用第二級毒品甲基安非他命之概括犯意，自九十四年七月
    某日起至九十四年十二月十五日中午十二時止，在其位於彰
    化縣社頭鄉○○路十一號住處內，每日一次，以將第二級毒
    品甲基安非他命置於玻璃球管內用火燒烤而吸其煙霧之方式
    ，連續施用第二級毒品甲基安非他命多次。嗣於九十四年七
    月二十六日凌晨三時四十五分許，在嘉義縣東石鄉掌潭村活
    動中心前，為警查獲，並採其尿液送驗，結果呈現甲基安非
    他命陽性反應；再於九十四年十二月十五日下午二時二十分
    許，在其上開住處，為警查獲，並扣得第二級毒品甲基安非
    他命一包（毛重一點二公克），其所有、供自己施用第二級
    毒品甲基安非他命所用之塑膠鏟管四支、玻璃吸食器三支、
    吸食器一組。
二、案經嘉義縣警察局朴子分局報告、彰化縣警察局移送臺灣彰
    化地方法院檢察署檢察官偵查後聲請簡易判決處刑及移送併
    案審理。
    理  由
一、按除被告所犯為死刑、無期徒刑、最輕本刑為三年以上有期
    徒刑之罪或高等法院管轄第一審案件者外，於刑事訴訟法第
    二百七十三條第一項程序進行中，被告先就被訴事實為有罪
    之陳述時，審判長得告知被告簡式審判程序之旨，並聽取當
    事人、代理人、辯護人及輔佐人之意見後，裁定進行簡式審
    判程序；除簡式審判程序及簡易程序案件外，第一審應行合
    議審判；刑事訴訟法第二百七十三條之一第一項、第二百八
    十四條之一分別定有明文。本件被告甲○○所犯係死刑、無
    期徒刑、最輕本刑為三年以上有期徒刑或高等法院管轄第一
    審案件以外之罪，且於本院行準備程序時就被訴事實為有罪
    之陳述，經受命法官告知簡式審判程序之旨，並聽取公訴人
    、被告之意見後，本院合議庭認無不得或不宜改依簡式審判
    程序進行之處，經評議結果，裁定改由受命法官獨任行簡式
    審判程序，合先敘明。
二、訊據被告甲○○對於上開施用第二級毒品甲基安非他命之犯
    行坦承不諱，且其於九十四年七月二十六日、同年十二月十
    五日為警查獲後，經警採其尿液送驗，結果均呈甲基安非他
    命陽性反應，此有臺灣檢驗科技股份有限公司、彰化縣衛生
    局煙毒尿液檢驗成績書各一紙、尿液代號與真實姓名對照認
    證單二紙在卷可稽，復有扣案之甲基安非他命一包、塑膠鏟
    管四支、玻璃吸食器三支、吸食器一組、現場照片四幀為憑
    ，足徵被告之自白確與事實相符。又被告因施用毒品案件，
    經本院以八十九年度毒聲字第四二四六號送強制戒治後，嗣
    經戒治所評定合格，認無繼續戒治之必要，由本院以九十年
    度毒聲字第一二二二號裁定停止戒治，於九十年五月三日停
    止戒治，所餘戒治期間付保護管束，並於九十年九月四日因
    交付保護管束期滿執行完畢；再因施用毒品案件，經本院以
    九十二度毒聲字第一一七二號裁定送強制戒治，嗣於九十三
    年一月九日因毒品危害防制條例修正施行，而毋庸執行釋放
    等情，有臺灣彰化地方法院檢察署刑案資料查註紀錄表及臺
    灣高等法院被告全國前案紀錄表各一份在卷可考。被告於九
    十年九月四日強制戒治執行完畢後，五年內再犯本件施用第
    二級毒品犯行，依毒品危害防制條例第二十三條第二項規定
    ，自應依法論科。本件事證明確，被告施用第二級毒品甲基
    安非他命之犯行，應堪認定。
二、核被告所為，係犯毒品危害防制條例第十條第二項之施用第
    二級毒品罪。被告為施用第二級毒品而持有該級毒品，其持
    有之低度行為應為施用之高度行為所吸收，不另論罪。又被
    告先後多次施用第二級毒品之犯行，時間緊接，所犯係構成
    要件相同之罪，顯係基於概括犯意反覆為之，為連續犯，應
    依刑法第五十六條規定，以一罪論，並加重其刑。另公訴人
    雖僅就被告於九十四年七月二十六日中午十二時二十五分許
    回溯九十六小時內之某時，施用第二級毒品一次之犯行提起
    公訴，然檢察官就犯罪事實之一部提起公訴者，其效力及於
    全部，此為刑事訴訟法第二百六十七條所明定，被告其餘連
    續施用第二級毒品多次犯行，與前揭論罪科刑之業經起訴部
    分，不僅時間緊接，手段亦相同，有連續犯之裁判上一罪關
    係，應為起訴效力所及，本院自得併予審理，附此敘明。末
    查被告前因施用第二級毒品案件，經本院以九十二年度易字
    第七五三號判決處有期徒刑四月確定，並於九十三年五月八
    日縮刑期滿執行完畢，有臺灣彰化地方法院檢察署刑案資料
    查註紀錄表及臺灣高等法院被告前案紀錄表各一份在卷可稽
    ，其於受有期徒刑執行完畢後，五年以內再犯本件有期徒刑
    以上之罪，為累犯，應依刑法第四十七條規定，遞加重其刑
    。爰審酌被告前因施用毒品案件，經送觀察、勒戒、強制戒
    治，並受徒刑之執行後，仍未能戒斷，再犯本案之罪，顯然
    未能善體國家設置觀察、勒戒、強制戒治機構，協助毒品施
    用者戒除毒癮之良法美意，及其犯罪之動機、目的、施用期
    間長短、次數、所生危害，暨犯罪後坦承犯行態度尚屬良好
    等一切情狀，量處如主文所示之刑。扣案之甲基安非他命一
    包（毛重一點二公克），為毒品危害防制條例第二條第二項
    第二款所稱之第二級毒品，應依同條例第十八條第一項前段
    之規定，沒收銷燬之；另扣案之塑膠鏟管四支、玻璃吸食器
    三支、吸食器一組係被告所有、供自己施用第二級毒品甲基
    安非他命所用之物，此經被告供承在卷，應依刑法第三十八
    條第一項第二款之規定宣告沒收。
據上論斷，應依刑事訴訟法第四百五十二條、第二百七十三條之
一第一項、第二百九十九條第一項前段，毒品危害防制條例第十
條第二項、第十八條第一項前段，刑法第十一條前段、第五十六
條、第四十七條、第三十八條第一項第二款，判決如主文。
中    華    民    國    95    年    3     月    6     日
                  刑事第二庭    法  官  鄭舜元
以上正本證明與原本無異。
如不服本判決，應於判決送達後10日內，向本院提出上訴狀（須
附繕本）。
中    華    民    國    95    年    3     月    6     日
                                書記官  呂雅惠
附錄本案論罪科刑法條全文：
毒品危害防制條例第10條
施用第一級毒品者，處6月以上5年以下有期徒刑。
施用第二級毒品者，處 3 年以下有期徒刑。


司法院資訊處製作；財團法人民間司法改革基金會備份。
